臺灣橋頭地方法院刑事判決　
111年度審易字第537號
公  訴  人  臺灣橋頭地方檢察署檢察官
被      告  賴玟叡




                （現另案於法務部○○○○○○○○羈押中）
上列被告因竊盜案件，經檢察官提起公訴（111年度偵字第7906
號），嗣被告於準備程序中就被訴事實為有罪之陳述，經本院告
知簡式審判程序之旨，並聽取被告與公訴人之意見後，本院裁定
進行簡式審判程序，判決如下：
    主  文
賴玟叡犯侵入住宅竊盜罪，處有期徒刑柒月。
    事  實
一、賴玟叡於民國111年5月22日12時許，行經高雄市○○區○○○路0
    00號余正義住處時，竟意圖為自己不法之所有，基於侵入住
    宅竊盜之犯意，開門進入上址余正義住處，徒手竊取余正義
    所有置於客廳之小米手機1支（價值約新臺幣1萬元）得手後
    離去。
二、案經高雄市政府警察局岡山分局報告臺灣橋頭地方檢察署檢
    察官偵查起訴。
    理  由
壹、程序部分：
    除被告所犯為死刑、無期徒刑、最輕本刑為3年以上有期徒
    刑之罪或高等法院管轄第一審案件者外，於前條第1項程序
    進行中，被告先就被訴事實為有罪之陳述時，審判長得告知
    被告簡式審判程序之旨，並聽取當事人、代理人、辯護人及
    輔佐人之意見後，裁定進行簡式審判程序，刑事訴訟法第27
    3條之1第1項定有明文。本案被告賴玟叡所犯屬法定刑為死
    刑、無期徒刑、最輕本刑為3年以上有期徒刑以外之罪，渠
    於準備程序時就被訴事實為有罪之陳述，經告知簡式審判程
    序要旨並聽取當事人意見，經被告同意適用簡式審判程序後
    ，本院亦認無不得或不宜改依簡式審判程序進行之處，爰依
    刑事訴訟法第273條之1第1項規定裁定進行簡式審判程序，
    合先敘明。又簡式審判程序之證據調查，依刑事訴訟法第27
    3條之2規定，不受同法第159條第1項、第161條之2、第161
    條之3、第163條之1及第164條至第170條規定之限制，附此
    說明。
貳、實體部分：
一、認定犯罪事實所憑之證據及理由
  ㈠訊據被告就上揭竊盜犯行於警詢、偵查及本院審理中均坦承
    不諱（見警卷第5至8頁；偵卷第15至16頁；院卷第84頁、第
    88頁、第90頁），核與證人即告訴代理人李青於警詢之證述
    情節相符（見警卷第15至18頁），並有委託書、岡山分局壽
    天派出所搜索扣押筆錄、扣押物品目錄表、贓物認領保管單
    、職務報告、刑案現場照片及贓物移交保管單等證據資料在
    卷可稽（見警卷第19頁、第25至29頁、第33頁、第35至39頁
    、第43頁、第45至55頁、第65頁）。
  ㈡綜上所述，足認被告上開任意性自白確與事實相符。從而，
    本件事證明確，被告上開犯行堪以認定，應予依法論科。
二、論罪科刑：
  ㈠論罪部分：
　　核被告所為，係犯刑法第321條第1項第1款之侵入住宅竊盜
    罪。
  ㈡累犯加重部分：
  ⒈按法院於審酌被告是否適用累犯規定而加重其刑時，訴訟程
    序上應先由檢察官就前階段被告構成累犯之事實，以及後階
    段應加重其刑之事項，主張並具體指出證明方法後，法院才
    需進行調查與辯論程序，而作為是否加重其刑之裁判基礎。
    前階段構成累犯事實為檢察官之實質舉證責任，後階段加重
    量刑事項為檢察官之說明責任，均應由檢察官分別負主張及
    具體指出證明方法之責。倘檢察官未主張或具體指出證明方
    法時，可認檢察官並不認為被告構成累犯或有加重其刑予以
    延長矯正其惡性此一特別預防之必要，且為貫徹舉證責任之
    危險結果所當然，是法院不予調查，而未論以累犯或依累犯
    規定加重其刑，即難謂有應調查而不予調查之違法（最高法
    院刑事大法庭110年度台上大字第5660號裁定意旨參照）。
  ⒉本案公訴檢察官以被告前因竊盜案件，經臺灣臺南地方法院
    （下稱臺南地院）以107年度簡字第3649號判決判處有期徒
    刑3月、4月，並定應執行有期徒刑6月確定，又因竊盜案件
    ，經臺南地院以108年度簡字第539號判決判處有期徒刑5月
    確定，嗣經同法院以108年度聲字第873號裁定應執行有期徒
    刑9月確定，並於111年1月31日執行完畢出監等情，並提出
    各該確定判決存卷可考，主張被告於受上開徒刑之執行完畢
    5年以內故意再犯本案有期徒刑以上之罪，構成刑法第47條
    所規定之累犯，且認被告不知警惕，再犯本案，認被告具特
    別惡性，對刑罰反應力薄弱，應予以加重其刑等語。而就被
    告構成累犯之前案犯罪紀錄，亦有臺灣高等法院被告前案紀
    錄表及公訴檢察官提出之上開確定判決在卷可按，且被告於
    本院審理時亦不爭執（本院卷第91頁），則關於被告構成累
    犯之事實既經本院進行調查、辯論程序，自可作為本院是否
    對被告加重其刑之裁判基準。
  ⒊本院審酌被告前因上開竊盜案件入監執行完畢後，5年以內仍
    未見悔悟，故意再犯本案竊盜犯行，為預防其將來再犯，並
    參照司法院大法官會議釋字第775號解釋意旨，考量罪刑相
    當及比例原則，認有累犯加重其刑之事由，應予加重其刑。
  ㈢爰以行為人之責任為基礎，審酌被告不思以正當方法獲取財
    物，率爾竊取他人財物，侵害他人財產權，顯欠乏尊重他人
    財產權之正確態度，違反法律之誡命規範；惟念被告犯後坦
    承犯行，復衡以被告所竊得之小米手機1支業已實際發還由
    被害人余正義之媳婦李青領回，有前引贓物認領保管單附卷
    可稽，足認被害人之損害已有減輕，另考量被告除前揭構成
    累犯部分不予重複評價外，其尚有多次竊盜前科紀錄，有上
    開被告前案紀錄表可按，素行非佳，再衡酌被告本案竊盜犯
    行之犯罪手段、所竊得財物之價值，自陳國中畢業之智識程
    度，之前從事餐飲工作，月收入約新臺幣3萬元至3萬2,000
    元之經濟狀況（見院卷第92至93頁）等一切情狀，量處如主
    文所示之刑。
三、沒收部分：
    被吿所竊得之小米手機1支，雖係其本案竊盜犯行之犯罪所
    得，惟業已實際合法發還由被害人余正義之媳婦李青領回，
    業如前述，爰依刑法第38條之1第5項之規定，不予宣告沒收
    或追徵其價額。
據上論斷，應依刑事訴訟法第273條之1第1項、第299條第1項前
段，判決如主文。
本案經檢察官周韋志提起公訴，檢察官陳俐吟到庭執行職務。
中　　華　　民　　國　　111 　年　　8 　　月　　23　　日
                  刑事第四庭    法  官 陳  箐
以上正本證明與原本無異。
如不服本判決應於收受送達後20日內向本院提出上訴書狀，並應
敘述具體理由；如未敘述上訴理由者，應於上訴期間屆滿後20日
內向本院補提理由書（均須按他造當事人之人數附繕本）「切勿
逕送上級法院」。
中　　華　　民　　國　　111 　年　　8 　　月　　23　　日
　　　　　　　　　　　　　　　　書記官 賴佳慧

附錄本件判決論罪科刑法條：　　　　　　　　　　　　　　　中華民國刑法第321條
犯前條第一項、第二項之罪而有下列情形之一者，處六月以上五
年以下有期徒刑，得併科五十萬元以下罰金：
一、侵入住宅或有人居住之建築物、船艦或隱匿其內而犯之。
二、毀越門窗、牆垣或其他安全設備而犯之。
三、攜帶兇器而犯之。
四、結夥三人以上而犯之。
五、乘火災、水災或其他災害之際而犯之。
六、在車站、港埠、航空站或其他供水、陸、空公眾運輸之舟、
    車、航空機內而犯之。
前項之未遂犯罰之。